臺灣臺中地方法院刑事判決
109年度訴字第1921號
公  訴  人  臺灣臺中地方檢察署檢察官
被      告  吳瑋祥




            趙家宏


            陳維振




            趙家明


            林珈慈






            盧韋華


            陳致齊


            陳翊榮


上列被告等因傷害等案件，經檢察官提起公訴（109年度偵字第1
29、7861、10326號），本院判決如下：
    主    文
吳瑋祥共同犯傷害罪，累犯，處有期徒刑柒月。
趙家宏共同犯傷害罪，累犯，處有期徒刑陸月，如易科罰金，以
新臺幣壹仟元折算壹日。扣案如附表編號7至9所示之物均沒收。
陳維振共同犯傷害罪，累犯，處有期徒刑捌月。
趙家明共同犯傷害罪，處有期徒刑肆月，如易科罰金，以新臺幣
壹仟元折算壹日。
林珈慈共同犯傷害罪，處有期徒刑肆月，如易科罰金，以新臺幣
壹仟元折算壹日。扣案如附表編號3所示之物沒收。
盧韋華共同犯傷害罪，累犯，處有期徒刑伍月，如易科罰金，以
新臺幣壹仟元折算壹日。
陳致齊共同犯傷害罪，處有期徒刑肆月，如易科罰金，以新臺幣
壹仟元折算壹日。
陳翊榮共同犯傷害罪，處有期徒刑叁月，如易科罰金，以新臺幣
壹仟元折算壹日。
    犯罪事實
一、緣于履安(業經本院另行通緝)與徐引力間於民國108年8月中
    旬某日因故生債務糾紛，于履安於同年8月19日簽立面額新
    臺幣（下同）45萬元之本票2紙交予徐引力，嗣因于履安認
    上開本票之簽立違反其意願，徐引力則欲與于履安商討欠款
    償還之事，兩人遂相約於108年8月23日晚間9時許，在址設
    臺中市○○區○○路0段000號之「漢王薑母鴨」店談判。于履安
    旋致電吳瑋祥、陳維振告知上情，商請吳瑋祥、陳維振至上
    址薑母鴨店協助談判，並與陳翊榮一同前往赴約，陳維振即
    致電請林珈慈駕駛以不知情之王詩婷名義租用之車牌號碼00
    0-0000號租賃小客車(下稱A車)搭載其與趙家宏一同前往上
    址薑母鴨店，吳瑋祥則駕駛盧韋華所有車牌號碼0000-00號
    自小客車（下稱B車）搭載盧韋華、陳致齊、趙家明一同前
    往上址薑母鴨店。于履安為能談判成功，竟思以非法暴力手
    段迫使徐引力讓步，而與吳瑋祥、陳維振、盧韋華、趙家明
    、陳致齊、林珈慈、趙家宏、陳翊榮，及真實姓名年籍不詳
    之成年男子3名共同基於傷害、剝奪他人行動自由之犯意聯
    絡，由陳維振、盧韋華、吳瑋祥、于履安、趙家明、陳致齊
    於同年8月23日晚間9時1分許，先後進入上址薑母鴨店，見
    徐引力已坐在該薑母鴨店內，陳維振上前大聲質問徐引力，
    雙方一言不合，趙家明及陳致齊一人一邊將徐引力自椅子上
    拉起，盧韋華上前徒手毆打徐引力，吳瑋祥則持塑膠椅毆打
    徐引力，徐引力抗拒掙扎，遭趙家明及陳致齊推向後方，盧
    韋華復以腳踢踹徐引力，陳維振則出手將徐引力往前拉，並
    與盧韋華、吳瑋祥、于履安、趙家明、陳致齊一同將徐引力
    拖到店內餐桌旁，斯時有兩名真實姓名年籍不詳之男子自門
    口跑進來，與陳維振一同將徐引力拖至該薑母鴨店櫃臺附近
    ，盧韋華跟上前踢踹徐引力，並與陳維振、吳瑋祥、趙家明
    、陳致齊一同將徐引力圍在該薑母鴨店門口黑色機車旁毆打
    ，一名真實姓名不詳之男子接著架住徐引力之頸部迫使其往
    店外移動，盧韋華、陳維振、吳瑋祥、趙家明、陳致齊亦圍
    在徐引力旁跟著往外走，徐引力不斷掙扎，吳瑋祥拿椅凳揮
    打徐引力，徐引力不敵遭眾人拖拉至店外往馬路移動，其間
    徐引力奮力掙脫逃跑，遭兩名不詳男子拉住，盧韋華、陳維
    振、吳瑋祥、趙家明、陳致齊及不詳男子又圍向徐引力，並
    將徐引力強推入林珈慈所駕駛A車之後車廂內，林珈慈旋即
    於同年8月23日晚間9時7分許，駕駛A車搭載陳維振前往址設
    臺中市○○區○○街000巷00號之福安宮，停在福安宮廁所旁之
    空地，陳維振下車後從A車後座取出趙家宏所有如附表編號7
    所示之手槍1支（槍枝管制編號：0000000000，無殺傷力）
    交給林珈慈放入如附表編號3所示之黑色皮包內，趙家宏由
    不知情之友人騎乘機車搭載至福安宮，走至A車打開後車廂
    ，徐引力因先前遭毆成傷而緩慢自後車廂爬出跌坐在地上，
    趙家宏又以腳踹徐引力之身體，並繼續與徐引力談判，徐引
    力緩慢跪爬至上開福安宮廁所旁之花臺，陳維振亦加入談判
    ，趙家宏復自林珈慈之上開黑色皮包內取出上開手槍指向徐
    引力之頭部，並拉動手槍滑套作勢已將子彈（亦無殺傷力）
    上膛，使徐引力心生畏懼，惟上開手槍內之子彈不慎掉落在
    地，林珈慈乃拾起子彈裝入彈匣後交還趙家宏，趙家宏即將
    上開手槍裝回黑色皮包內交予林珈慈保管，林珈慈乃將該黑
    色皮包放回A車，並於同日晚間9時17分許駕駛A車離去，其
    間陳維振持續與徐引力對話，並徒手毆打徐引力之臉部。此
    際盧華韋駕駛B車搭載吳瑋祥、陳致齊、趙家明抵達福安宮
    ，陳致齊、吳瑋祥、趙家明、盧韋華陸續走向徐引力，與陳
    維振一同圍在徐引力旁邊繼續談判，其間盧韋華徒手打徐引
    力之頭部、陳維振徒手打徐引力之臉部、陳致齊踢徐引力之
    頭、臉，吳瑋祥則持球棒打徐引力，致徐引力受有創傷性硬
    腦膜下出血、左側性大腿挫傷、雙側膝部挫傷、右側手肘挫
    傷、左手前臂擦傷、左臉部撕裂傷等傷害。嗣因警方據報於
    同年8月23日晚間9時50分許至福安宮了解情形，發覺徐引力
    受傷且為臺灣臺中地方檢察署發布之通緝犯，即戒護其送往
    烏日林新醫院接受治療，並將尚在現場之陳維振、陳翊榮、
    吳瑋祥、趙家明、陳致齊、盧韋華等人帶回臺中市警察局烏
    日分局追分派出所釐清事發經過，徐引力共被剝奪行動自由
    近1小時。
二、嗣經臺中市政府警察局烏日分局報請臺灣臺中地方檢察署檢
    察官指揮，於如附表「扣押時間、地點」欄所示之時間、地
    點拘提吳瑋祥、林珈慈、陳維振到案，並分別扣得如附表編
    號1至2、3至4、6所示之物，及於108年8月13日上午6時45分
    ，在臺中市○○區○○街000巷00弄00號拘提趙家明到案，暨通
    知盧華韋、陳翊榮、陳致齊、趙家宏到案說明，並自陳致齊
    、趙家宏處扣得如附表編號5、7至9所示之物。
三、案經徐引力訴由臺中市政府警察局烏日分局報告臺灣臺中地
    方檢察署檢察官偵查後起訴。
    理    由
一、證據能力部分：
 (一)按刑事訴訟法第159條之5規定被告以外之人於審判外之陳
     述，雖不符前4條之規定，而經當事人於審判程序同意作為
     證據，法院審酌該言詞陳述或書面陳述作成時之情況，認
     為適當者，亦得為證據。當事人、代理人或辯護人於法院
     調查證據時，知有第159條第1項不得為證據之情形，而未
     於言詞辯論終結前聲明異議者，視為有前項之同意，其立
     法意旨在於傳聞證據未經當事人之反對詰問予以核實，原
     則上先予排除，惟若當事人已放棄詰問或未聲明異議，基
     於證據資料愈豐富，愈有助於真實發現之理念，且強化言
     詞辯論原則，法院自可承認該傳聞證據例外擁有證據能力
     。查，本判決下述引用被告吳瑋祥、趙家宏、陳維振、趙
     家明、林珈慈、盧韋華、陳致齊、陳翊榮以外之人於審判
     外之陳述皆屬傳聞證據，檢察官、被告吳瑋祥等人於本院
     準備程序時表示對該等證據資料均同意具有證據能力（見
     本院卷一第154頁，本院卷二第141至142頁），且檢察官、
     被告吳瑋祥等人迄至言詞辯論終結前亦皆未聲明異議(見本
     院卷三第14至38、85至94頁)，本院審酌上開證據資料製作
     時之情況尚無違法不當等瑕疵，且與本案具有關連性，認
     為以之作為證據應屬適當，揆諸前開規定，爰逕依刑事訴
     訟法第159條之5規定，認前揭證據資料均具有證據能力。
 (二)又傳聞法則乃對於被告以外之人於審判外之言詞或書面陳
     述而為之規範，本案判決以下所引用之非供述證據，無刑
     事訴訟法第159條第1項規定傳聞法則之適用，經本院於審
     理時依法踐行調查證據程序，檢察官、被告吳瑋祥等人均
     不爭執各該證據之證據能力，且與本案待證事實具有自然
     之關聯性，亦查無依法應排除其證據能力之情形，依法自
     得作為證據。
二、認定犯罪事實之證據及理由：
 (一)上開犯罪事實，業經被告吳瑋祥、趙家宏、陳維振、趙家
     明、林珈慈、盧韋華、陳致齊、陳翊榮於本院審理時均坦
     承不諱(見本院卷三第40至45、96至97頁)，且有被告吳瑋
     祥等8人於警詢、偵訊、本院準備程序及審理時之供述在卷
     可參(見偵129卷一第79至85、179至184、257至261、311至
     317、409至414頁，偵192卷二第5至11、13至14、143至153
     頁，他卷第135至141、155至157、159至163、169至173、1
     75至179、187至191頁，偵10326卷一第149至150頁，偵103
     26卷二第173至177、311至313頁，偵23640卷第37至39頁，
     本院卷一第144至158、196至207、426至473頁，本院卷二
     第111至113、135至143、227至263頁)，復經證人即告訴人
     徐引力於警詢、偵訊及本院審理時證述明確(見他卷第71至
     74頁，本院卷一第430至474頁，本院卷二第252至267頁)，
     及有證人即同案被告于履安於警詢及偵訊時、證人即另案
     被告陳士軒、趙伯元於警詢及偵訊時之證述附卷可佐(見偵
     129卷二第63至75頁，偵129卷一第213至217、365至369頁
     ，他卷第151至153、165至167、181至184頁)，並有臺中市
     政府警察局烏日分局108年8月27日偵查報告、告訴人徐引
     力之烏日林新醫院診斷證明書、址設臺中市○○區○○路0段00
     0號薑母鴨店外、內之監視器錄影畫面翻拍照片、福安宮監
     視器錄影畫面翻拍照片18張、上開薑母鴨店及福安宮監視
     器錄影畫面之本院勘驗筆錄(見他卷第79至93頁，偵129卷
     一第125至133頁，偵10326卷一第397至407頁，本院卷一第
     201至206頁)、告訴人指認于履安、趙家宏、林珈慈、陳維
     振、陳致齊、趙家明、吳瑋祥、盧韋華之指認犯罪嫌疑人
     紀錄表、指認表、真實姓名對照表、租賃A車之車行監視器
     畫面翻拍照片、同案被告于履安提出之其所簽名之本票影
     本2張（見他卷第7至9、11、75至78、89至91、185頁）、
     內政部警政署刑事警察局109年1月21日刑鑑字第109000076
     9號鑑定書(見他卷第197至199頁)、被告吳瑋祥部分之本院
     108年聲搜字2045號搜索票、臺中市政府警察局烏日分局搜
     索扣押筆錄、扣押物品目錄表、同意搜索切結書、扣案物
     品照片、被告吳瑋祥指認盧韋華、陳維振、趙家宏、陳致
     齊、趙家明、于履安、林珈慈之指認犯罪嫌疑人紀錄表、
     指認表、真實姓名對照表（見偵129卷一第97、103至119、
     121頁）、被告盧韋華指認吳瑋祥、陳翊榮、陳維振、陳致
     齊、趙家明、于履安；被告趙家明指認盧韋華、吳瑋祥、
     陳翊榮、陳維振、陳致齊之指認犯罪嫌疑人紀錄表、指認
     表、真實姓名對照表（見偵129卷一第185至195、325至330
     頁）、被告林珈慈之本院108年聲搜字2045號搜索票、同意
     搜索切結書、臺中市政府警察局烏日分局搜索扣押筆錄、
     扣押物品目錄表、收據、扣案物品照片、被告林珈慈指認
     吳瑋祥、陳維振、趙家宏、于履安之指認犯罪嫌疑人紀錄
     表、指認表、真實姓名對照表（見偵129卷一第425、431至
     439、451至457頁，偵10326卷一第395頁）、被告陳致齊之
     同意搜索切結書、臺中市政府警察局烏日分局搜索扣押筆
     錄、扣押物品目錄表、收據、贓物認領保管單、被告陳致
     齊指認盧韋華、吳瑋祥、陳翊榮、陳維振、趙家宏、趙家
     明、于履安、之指認犯罪嫌疑人紀錄表、指認表、真實姓
     名對照表（見偵129卷二第19至27、31至36頁）、同案被告
     于履安之同意搜索切結書、臺中市政府警察局烏日分局搜
     索扣押筆錄、扣押物品目錄表、收據、扣案物品照片、同
     案被告于履安指認盧韋華、吳瑋祥、陳翊榮、陳維振、趙
     家明之指認犯罪嫌疑人紀錄表、指認表、真實姓名對照表
     （見偵129卷二第89至101至115頁）、被告陳維振之本院10
     8年聲搜字2045號搜索票、臺中市政府警察局烏日分局搜索
     扣押筆錄、扣押物品目錄表、收據、同意搜索切結書、現
     場搜索照片、扣案物品照片、被告陳維振指認盧韋華、吳
     瑋祥、趙家宏、陳致齊、于履安、林珈慈之指認犯罪嫌疑
     人紀錄表、指認表、真實姓名對照表（見偵129卷二第159
     、177至189、195至205頁，偵10326卷一第303頁）、被告
     趙家宏指認吳瑋祥、陳維振、于履安、林珈慈之指認犯罪
     嫌疑人紀錄表、指認表、真實姓名對照表、被告趙家宏之
     同意搜索切結書、臺中市政府警察局烏日分局搜索扣押筆
     錄、扣押物品目錄表、收據、臺中市政府警察局槍枝初步
     檢視報告表、照片、扣案手槍及子彈照片（見偵10326卷二
     第181至195、197至203、347、355頁）、臺中市政府警察
     局烏日分局偵查隊110年12月16日偵查佐職務報告、烏日分
     局追分所110年12月13日警職務報告書、臺中市政府警察局
     烏日分局大肚分駐所108年8月23至24日員警工作紀錄簿、1
     08年8月23日員警工作紀錄簿、福安宮現場監視器位置及攝
     影方向照片、臺中市政府警察局烏日分局111年1月12日中
     市警烏分偵字第1100079185號函文並檢附108年8月23日受
     理110報案紀錄單（見本院卷二第47至49、51至59頁、95至
     99頁）等在卷可參，及扣案如附表編號3、7至9所示之物品
     可稽，足認被告吳瑋祥等8人所為之任意性自白與事實相符
     ，堪以採信。
 (二)綜上，本案事證明確，被告吳瑋祥等8人上開犯行，堪以認
     定，應予依法論科。
三、論罪科刑：
 (一)被告吳瑋祥等人行為後，刑法第302條第1項就罰金刑部分
     ，雖於108年12月25日修正公布，於108年12月27日生效，
     但本次修法僅將罰金數額之貨幣單位由銀元轉換為新臺幣
     ，並加以調整換算，對被告吳瑋祥等人並無有利或不利之
     情事，此部分自毋庸為新舊法比較，應直接適用現行法律
     規定。
 (二)按刑法第302條第1項之妨害自由罪，其犯罪行為包括「私
     行拘禁」及「以其他非法方法，剝奪人之行動自由」兩種
     行為態樣；所謂以非法方法剝奪人之行動自由，係指以私
     禁外之非法方法，妨害其行動自由而言。若將被害人拘禁
     於一定處所，繼續較久之時間，而剝奪其行動自由，仍屬
     私禁行為（最高法院104年度台上字第262號判決意旨參照
     ）。次按刑法第302條第1項及第304條第1項之罪，其所保
     護之法益均為被害人之自由，而私行拘禁，及不外以強暴
     、脅迫為手段，其罪質本屬相同，惟第302條第1項之法定
     刑，既較第304條第1項為重，則以私行拘禁之方法妨害人
     自由，縱其目的在使人行無義務之事，或妨害人行使權利
     ，仍應逕依第302條第1項論罪，並無適用第304條第1項之
     餘地（最高法院29年上字第3757號判例意旨參照）。復按
     刑法第302條之妨害自由罪，所謂非法方法，當包括強暴脅
     迫等情事在內，被告於剝奪行動自由行為繼續中，恐嚇被
     害人，並脅迫被害人行無義務之事，自屬包含於剝奪被害
     人行動自由之同一意念之中。縱其所為合於刑法第304條、
     第305條之情形，仍應視為剝奪行動自由之部分行為，而不
     另論刑法第305條之恐嚇罪或第304條之強制罪（最高法院8
     7年度台上字第1066號判決、74年度台上字第3404號判例意
     旨參照）。查，於本案中，告訴人於108年8月23日晚間9時
     7分許，在上址薑母鴨店，遭被告吳瑋祥、陳維振、盧韋華
     、趙家明、陳致齊毆打後，將其強押至該薑母鴨店外，並
     推入被告林珈慈所駕駛之A車後車廂，載往福安宮繼續談判
     ，直至警方據報於同日晚間9時50分許至福安宮了解情形，
     有前開薑母鴨店之監視器錄影畫面截圖之時間、烏日分局
     勤務指揮中心受理110報案紀錄單上所載「員警到達時間」
     可參(見偵129卷一第124頁，本院卷二第99頁)，則告訴人
     遭毆打後受有前揭傷害，無力掙脫而遭推入A車之後車廂內
     ，在福安宮自A車後車廂爬出後，亦無力逃跑，復受被告趙
     家宏持槍恐嚇，且處於隨時遭人毆打之情形，於此期間，
     告訴人顯然無法離開被告吳瑋祥等人之控制範圍，其行動
     自由遭剝奪近1小時，依該時空之客觀情境觀之，被告吳瑋
     祥等人已共同將告訴人置於實力支配下，使告訴人進退舉
     止不得自主達於一定期間，是以被告吳瑋祥等人所為，應
     達於剝奪行動自由之程度無訛。
 (三)核被告吳瑋祥、趙家宏、陳維振、趙家明、林珈慈、盧韋
     華、陳致齊、陳翊榮所為，均係犯刑法第277條第1項之傷
     害、同法第302條第1項之剝奪他人行動自由罪。
 (四)被告吳瑋祥、趙家宏、陳維振、趙家明、林珈慈、盧韋華
     、陳致齊、陳翊榮與同案被告于履安、上述3名姓名年籍不
     詳之男子間就上揭犯行之實施，有犯意聯絡及行為分擔，
     應依刑法第28條規定，論以共同正犯。
 (五)按刑法上一行為而觸犯數罪名之想像競合犯存在之目的，
     在於避免對於同一不法要素予以過度評價，其所謂「同一
     行為」係指所實行者為完全或局部同一之行為而言。則自
     然意義之數行為，得否評價為法律概念之一行為，應就客
     觀構成要件行為之重合情形、主觀意思活動之內容、所侵
     害之法益與行為間之關連性等要素，視個案情節依社會通
     念加以判斷。如具有行為局部之同一性，或其行為著手實
     行階段可認為同一者，得認與一行為觸犯數罪名之要件相
     侔，而依想像競合犯論擬。查，被告吳瑋祥等人所為上揭
     傷害及剝奪他人行動自由等犯行，在自然意義上雖非完全
     一致，然仍有部分重疊合致，則被告吳瑋祥等人以一行為
     觸犯上開傷害及剝奪他人行動自由罪，為想像競合犯，依
     刑法第55條規定，應從一重之傷害罪處斷。
 (六)按刑法第47條第1項有關累犯加重本刑部分，不生違反憲法
     一行為不二罰原則之問題。惟其不分情節，基於累犯者有
     其特別惡性及對刑罰反應力薄弱等立法理由，一律加重低
     本刑，於不符合刑法第59條所定要件之情形下，致生行為
     人所受之刑罰超過其所應負擔罪責之個案，其人身自由因
     此遭受過苛之侵害部分，對人民受憲法第8條保障之人身自
     由所為限制，不符憲法罪刑相當原則，牴觸憲法第23條比
     例原則。於此範圍內，有關機關應自本解釋公布之日起2年
     內，依本解釋意旨修正之。於修正前，為避免發生上述罪
     刑不相當之情形，法院就該個案應依本解釋意旨，裁量是
     否加重最低本刑，司法院釋字第775號解釋文參照。是法官
     應於個案量刑裁量時具體審認被告有無特別惡性及對刑罰
     反應力薄弱之情。查，公訴檢察官已於審理時當庭主張：
     被告吳瑋祥前因傷害案件，經本院以107年度沙簡字第278
     號判決判處有期徒刑3月確定，於108年2月27日執行完畢出
     監；被告盧韋華前因詐欺案件，經本院以107年度中簡字第
     728號判決判處有期徒2月確定，於107年7月30日易科罰金
     執行完畢；被告趙家宏前因為偽造文書及詐欺等案件，經
     臺灣高等法院臺中分院以103年度上訴字318、319、320號
     判決判處有期徒刑1年1月確定，於104年11月26日縮短刑期
     假釋出監，於105年1月19日保護管束期滿視為執行完畢；
     被告陳維振前因違反毒品危害防制條例案件，經本院以107
     年度沙簡字第564號判決判處有期徒刑3月確定，於108年4
     月16日易科罰金執行完畢，被告吳瑋祥、盧韋華、趙家宏
     、陳維振於前開各該案件執行完畢5年以內故意再犯本案有
     期徒刑以上之罪，均為累犯，衡諸被告吳瑋祥、盧韋華、
     趙家宏、陳維振於前案執行完畢日後短期間內再犯本案，
     足認渠等之法遵循意識仍屬不足，請依法加重其刑等情，
     有臺中地檢署檢察官補充理由書及所附被告吳瑋祥、盧韋
     華、趙家宏、陳維振之全國刑案資料查註表、完整矯正簡
     表、臺灣高等法院被告前案紀錄表、臺灣高等法院在監在
     押全國紀錄表、臺灣高等法院疑似累犯簡列表、本院107年
     度沙簡字第278號、107年度中簡字第728號、107年度沙簡
     字第2312號、107年度沙簡字第564號刑事簡易判決、臺灣
     臺中地方檢察署106年度偵字第30551號、107年度偵緝字第
     477號、107年度毒偵字第3192號聲請簡易判決處刑書、臺
     灣高等法院臺中分院103年度上訴字第318、319、320號刑
     事判決、最高法院103年度台上字第3701號刑事判決等在卷
     可參(見本院卷二第299至433頁)，而本院於審理時就此業
     經踐行調查、辯論程序，則被告吳瑋祥、盧韋華、趙家宏
     、陳維振分別受前案有期徒刑之執行完畢，5年內故意再犯
     本案法定本刑有期徒刑以上之罪，均為累犯，本院依司法
     院大法官會議釋字第775號解釋意旨，審酌被告吳瑋祥、盧
     韋華、趙家宏、陳維振於前案有期徒刑執行完畢後5年內，
     再度罹犯刑章，足徵被告吳瑋祥、盧韋華、趙家宏、陳維
     振對其先前所受刑之執行欠缺感知，未見其有悛悔改過之
     心，其有立法意旨所指之特別惡性及對刑罰反應力薄弱明
     確，本案縱予加重最低本刑，亦無刑罰過苛或違反罪刑相
     當原則、比例原則之特殊情事，經本院審酌上開具體情狀
     後，認為均應予加重其刑。
 (七)爰以行為人之責任為基礎，審酌被告吳瑋祥等人法治觀念
     淡薄，見友人于履安遇有債務糾紛，不思一同理性解決問
     題，竟共同為上揭傷害及剝奪他人行動自由之犯行，顯然
     欠缺尊重他人法益之法治觀念，所為誠屬不當，惟念及被
     告吳瑋祥等人犯後終能坦承犯行，復佐以被告趙家宏、林
     珈慈、盧韋華、陳致齊、陳翊榮、吳瑋祥、趙家明均與告
     訴人調解成立，被告趙家宏、林珈慈、盧韋華、陳致齊、
     陳翊榮、趙家明均已依約履行完畢，被告吳瑋祥有部分款
     項尚未給付等情，業經告訴人及被告吳瑋祥等人於本院審
     理時陳述在卷(見本院卷二第264頁，本院卷三第41頁)，且
     有本院110年度中司刑移調字第1678、1687、1835號調解程
     序筆錄、本院電話紀錄附卷可佐(見本院卷二第87至92頁，
     本院卷三第121頁)，兼衡被告吳瑋祥等人參與之角色及分
     工情節，其等拘束告訴人人身自由之時間、所造成之傷勢
     及心理危害程度、被告吳瑋祥等人之犯罪動機、目的、手
     段、情節、心理危害程度，暨被告吳瑋祥於本院審理時自
     陳國中肄業、未婚、從事水泥工、家裡經濟靠其1人工作、
     與父母同住；被告趙家宏於本院審理時自陳高職畢業、已
     婚、從事水電業、與祖父母及配偶同住、家裡經濟靠其一
     人工作；被告陳維振於本院審理時自陳國中畢業、未婚、
     從事油漆業、租屋獨居、經濟狀況勉持；被告趙家明於本
     院審理時自陳高中肄業、未婚、從事水電業、與祖母同住
     、家中經濟狀況不好；被告盧韋華於本院審理時自陳高中
     畢業、已婚、現種菜、與配偶及小孩同住、家中經濟狀況
     不好；被告陳致齊於本院審理時自陳高中肄業、未婚、從
     事大理石業、與姑姑同住、經濟狀況勉持；被告陳翊榮於
     本院審理時自陳高中畢業、未婚、從事八大經紀的工作、
     與母親同住、經濟狀況勉持；被告林珈慈於本院審理時自
     陳高職肄業、未婚、之前從事殯葬業、之前一人租屋獨居
     、經濟狀況自己養自己(見本院卷三第43至44、97頁)等一
     切情狀，分別量處如主文所示之刑，並就被告趙家宏、趙
     家明、林珈慈、盧韋華、陳致齊、陳翊榮部分諭知易科罰
     金之折算標準，以資懲儆。
四、沒收
 (一)按供犯罪所用之物，屬於犯罪行為人者，得沒收之，刑法
     第38條第2項前段定有明文。查，扣案如附表編號3所示黑
     色皮包為被告林珈慈所有，上開手槍及子彈於案發當天有
     裝入該皮包內等情，為被告林珈慈於本院準備程序及審理
     時所自承(見本院卷一第156頁，本院卷三第92頁)；扣案如
     附表編號7至9所示之手槍及子彈(無殺傷力)，為被告趙家
     宏所有，於案發當天被告趙家宏有持之恐嚇告訴人，並裝
     入附表編號3所示黑色皮包內等節，業經被告趙家宏於本院
     準備程序及審理時自承在卷(見本院卷一第156頁，本院卷
     三第21頁)，爰依上開規定，分別在被告林珈慈、趙家宏主
     文項下宣告沒收。 
 (二)至如附表編號1至2、4至6之所有人與用途詳見附表備註欄
     ，或非被告所有，或與本案無關，或已領回，卷內又乏積
     極證據足資證明被告吳瑋祥等人有以該等物品實施本案犯
     行，故就此部分扣案物品本院自無從依上開規定對之宣告
     沒收，附此敘明。
五、不另為無罪諭知部分
 (一)公訴意旨略以：被告吳瑋祥、趙家宏、陳維振、趙家明、
     林珈慈、盧韋華、陳致齊、陳翊榮共同意圖為自己不法之
     所有，基於恐嚇取財之犯意聯絡，於108年8月23日晚間9時
     許，在臺中市○○市○○區○○街000巷00號之福安宮廁所旁空地
     ，告訴人徐引力自被告林珈慈駕駛之A車後車廂爬出跌坐在
     地時，遭被告趙家宏踢踹，被告陳維振接著與之談判，被
     告趙家宏復自被告林珈慈之黑色皮包內拿出上開手槍1支指
     向告訴人，致告訴人心生畏懼，之後被告林珈慈帶上開手
     槍先行駕駛A車離去，此際被告吳瑋祥、盧華韋、陳致齊及
     趙家明共乘B車到福安宮，告訴人徐引力遭被告吳瑋祥以鋁
     棒毆打、被告陳維振徒手毆打，而心生畏懼，遂不得不於
     同年8月23日晚間9時24分許，依被告陳維振之指示，簽立
     面額均為200萬元之本票共4紙，因認被告吳瑋祥等人此部
     分亦涉犯刑法第346條第1項之恐嚇取財罪嫌等語。
 (二)按犯罪事實，應依證據認定之，無證據不得認定犯罪事  
     實；又不能證明被告犯罪者，應諭知無罪之判決，刑事訴
     訟法第154條第2項、第301條第1項分別定有明文。次按告
     訴人之告訴，係以使被告受刑事訴追為目的，是其陳述是
     否與事實相符，仍應調查其他證據以資審認；認定犯罪事
     實所憑之證據，雖不以直接證據為限，間接證據亦包括在
     內，然而無論直接證據或間接證據，其為訴訟上之證明，
     須於通常一般人均不致有所懷疑，而得確信其為真實之程
     度者，始得據為有罪之認定，倘其證明尚未達到此一程度
     ，而有合理之懷疑存在時，即難遽採為不利被告之認定（
     最高法院52年台上字第1300號、76年度台上字第4986號判
     決要旨參照）。另按刑事訴訟法第161條第1項規定檢察官
     就被告犯罪事實，應負舉證責任，並指出證明之方法。因
     此，檢察官對於起訴之犯罪事實，應負提出證據及說服之
     實質舉證責任。倘其所提出之證據，不足為被告有罪之積
     極證明，或其指出證明之方法，無從說服法院以形成被告
     有罪之心證，基於無罪推定之原則，自應為被告無罪判決
     之諭知（最高法院92年度台上字第128號判決要旨參照）。
 (三)訊據被告吳瑋祥等8人固坦承於109年8月23日晚間9時許，
     曾到福安宮，然均堅詞否認有何恐嚇取財犯行，被告吳瑋
     祥辯稱：案發當天是同案被告于履安約我去薑母鴨店，只
     知道有糾紛、起爭執，我才打告訴人，但我不知道同案被
     告于履安及告訴人間有什麼糾紛，在福安宮，我沒有叫告
     訴人簽本票，當場也沒有本票，監視器也只有拍到告訴人
     在寫東西，但我不知道他在寫什麼，也不知道寫幾張、何
     人叫告訴人寫，我當時並沒有聽到本票、200萬元等字眼等
     語(見本院卷一第151頁，本院卷二第254頁)；被告趙家宏
     辯稱：同案被告于履安聯絡說與他人有金錢糾紛，請我們
     過去陪他，糾紛內容我忘記了，也不清楚是何人欠何人錢
     ，在福安宮我沒有叫告訴人簽本票，我沒有看到告訴人被
     要求簽本票，也沒有看到告訴人簽本票等語(見本院卷一第
     152頁，本院卷二第255至256頁)；被告趙家明辯稱：我到
     福安宮時，沒有看到告訴人簽本票或寫東西等語(見本院卷
     一第153頁，本院卷二第259頁)；被告陳致齊辯稱：我原本
     就跟被告吳瑋祥在一起，車上還有被告趙家明、盧韋華，
     我不知道告訴人有無在福安宮被要求簽本票，我有看到告
     訴人蹲著，但我不知道他在寫東西等語(見本院卷一第153
     頁，本院卷二第258頁)；被告盧韋華辯稱：在福安宮我沒
     有看到告訴人簽立本票，我不知道告訴人有簽本票等語(見
     本院卷一第149、467頁)；被告陳翊榮辯稱：案發當天是同
     案被告于履安找一起去上開薑母鴨店，我有到福安宮，但
     我不知道告訴人被要求簽本票等語；被告陳維振辯稱：在
     福安宮我只有打告訴人，我沒有叫告訴人簽本票等語(見本
     院卷二第140、260頁)；被告林珈慈辯稱：我只知道同案被
     告于履安及告訴人之間好像有債務糾紛，但我不知道是何
     人欠何人錢，案發當天我到福安宮一陣子就先離開了，後
     續其他人對告訴人做什麼事情我就不清楚了，我在福安宮
     時，並未看到有人拿東西給告訴人簽名，我不知道有本票
     的事情，也沒有看到本票等語(見本院卷二第140、260至26
     1頁，本院卷三第96頁)。經查：
    1.證人即告訴人固於警詢時證稱：我於108年8月23日晚間8
      時50分許，在臺中市○○區○○路0段000號之薑母鴨店，遭于
      履安夥同陳維振、吳瑋祥、趙家明、陳致齊等約10人，持
      椅子及棍棒毆打後，將我押上1部白色BMW廠牌自用小客車
      之後車廂內載至1處宮廟，在那裡有人持槍拉滑套，強逼
      我簽立本票4張，每張面額均為200萬元等語(見他字卷第7
      1至72頁)，然為被告吳瑋祥等人均堅詞否認，辯稱如上，
      雙方各執一詞，證人即告訴人之前揭指訴是否與事實相符
      ，應有補強證據始足憑斷，未可僅依告訴人一方之說法遽
      予論斷。
    2.另觀諸證人即告訴人於本院審理時證稱：我所簽立的本票
      不知是何人收走，案發當時聽他們的意思是指我欠同案被
      告于履安錢，是同案被告于履安要求我簽立本票(見本院
      卷第263頁)；我忘記是簽立4張面額各200萬元之本票，還
      是4張面額各50萬元之本票，目前為止沒有人拿這些本票
      向我主張權利等語(見本院卷二第262至263頁)，足見告訴
      人就其案發當日所簽立本票之面額已記憶模糊，且至今無
      人持其所指訴當日簽立之本票對其主張權利，亦無法提出
      其所指訴之本票以實其說。此外，本案經警方將被告吳瑋
      祥、林珈慈、陳維振、趙家明、同案被告于履安拘提到案
      ，且持本院核發之搜索票對被告吳瑋祥、陳維振進行搜索
      ，並經同案被告于履安、被告陳致齊同意而進行搜索，均
      未扣得告訴人簽立之本票等情，有前開被告吳瑋祥、林珈
      慈、陳維振部分之本院搜索票、被告陳致齊、同案被告于
      履安之同意搜索切結書、渠等之臺中市政府警察局烏日分
      局搜索扣押筆錄及扣押物品目錄表在卷可佐(見偵129卷一
      第97、103至111、425、431至439頁，129偵卷二第15、19
      至27、89至101、159、177至185)，則本案卷內既無告訴
      人於案發當日簽立之本票可考，實無從判斷告訴人於案發
      當日究竟有無遭強迫簽立本票、其實際上有無簽立本票、
      縱遭強制其所簽發之本票是否為有效票據等節，尚難僅憑
      告訴人單一指證遽為不利被告吳瑋祥等人之認定。
    3.又福安宮之監視器錄影內容，雖經本院勘驗如下：(於畫
      面時間21:24:06)告訴人之腳上有紙張，有低頭書寫的動
      作等語，有本院勘驗筆錄附卷可參(見本院卷一第206頁)
      ，然自前開監視器錄影畫面僅可知告訴人有低頭書寫紙張
      之動作，因監視器設置距離告訴人有一段距離，尚無從得
      知告訴人書寫紙張之內容，無法確認是否為簽立本票或書
      寫其他文件，亦無從知曉所寫內容為何，實不足以作為告
      訴人指證遭被告吳瑋祥等人恐嚇取財之補強證據。
    4.又證人即告訴人固於本院審理時證稱：我簽本票的過程他
      們有錄影，並傳出去給北部的人看，說要讓我丟臉、難看
      等語(見本院卷一第471頁)，然告訴人事後稱向友人所要
      影片檔案遭拒絕，無法提出相關影片供法院審酌等情，有
      本院電話紀錄表共3紙在卷可佐（見本院卷二第21、43、9
      3頁），則告訴人既未能提出相關影片作為補強證據，本
      院尚無從憑其他補強證據確認告訴人前開指證內容之真偽
      ，自難以其單一指述逕對被告吳瑋祥等人以恐嚇取財罪責
      相繩。
    5.從而，告訴人前揭指述遭強暴、脅迫簽立本票之內容，除
      其單一指證外，並無其他證據足以佐證告訴人前揭指述為
      真實，揆諸前揭說明，告訴人指述欠缺其他補強證據存在
      ，以擔保告訴人此部分陳述之證明力，自難僅憑告訴人唯
      一指述即認定被告吳瑋祥等人確有起訴書所指之恐嚇取財
      犯行。
 (四)綜上所述，本件公訴人所舉之證據，既尚未達於通常一般
     之人均不致有所懷疑，而無從使本院形成被告吳瑋祥等8人
     確有公訴意旨所指恐嚇取財犯行之確信，就此部分自不能
     以推測或擬制之方法，為被告吳瑋祥等8人有罪之認定。此
     外，復查無其他積極證據足認被告吳瑋祥等8人確有公訴人
     所指之上開恐嚇取財犯行，被告吳瑋祥等8人此部分之犯罪
     尚屬不能證明，且公訴意旨認此部分若構成犯罪，應與被
     告吳瑋祥等8人上開論罪部分有想像競合犯之裁判上一罪關
     係，本院就此部分爰不另為無罪之諭知。
據上論斷，應依刑事訴訟法第299條第1項前段，刑法第28條、第
277條第1項、第302條第1項、第55條、第47條第1項、第41條第1
項前段、第38條第2項前段，刑法施行法第1條之1第1項，判決如
主文。 
中　　華　　民　　國　　111 　年　　8 　　月　　19　　日
                  刑事第三庭    審判長法　官　劉麗瑛
                                      法  官  簡志宇
                                      法  官  吳孟潔
以上正本證明與原本無異。
如不服本判決應於收受判決後20日內向本院提出上訴書狀，並應
敘述具體理由；其未敘述上訴理由者，應於上訴期間屆滿後20日
內向本院補提理由書（均須按他造當事人之人數附繕本）「切勿
逕送上級法院」。
告訴人或被害人如不服判決，應備理由具狀向檢察官請求上訴，
上訴期間之計算，以檢察官收受判決正本之日起算。
                                      書記官  林育蘋
中　　華　　民　　國　　111 　年　　8 　　月　　19　　日

附錄論罪科刑法條
中華民國刑法第277條
傷害人之身體或健康者，處5年以下有期徒刑、拘役或50萬元以
下罰金。
犯前項之罪，因而致人於死者，處無期徒刑或7年以上有期徒刑
；致重傷者，處3年以上10年以下有期徒刑。
中華民國刑法第302條
私行拘禁或以其他非法方法，剝奪人之行動自由者，處5年以下
有期徒刑、拘役或9千元以下罰金。
因而致人於死者，處無期徒刑或7年以上有期徒刑；致重傷者，
處3年以上10年以下有期徒刑。
第1項之未遂犯罰之。

附表
編號 扣案物品及數量 受執行人 扣押時間 地點 備註 1 球棒1支　 吳瑋祥 108年12月12日19時24分起至同日時35分 臺中市○○區○○路0段000巷00○00弄00號 非被告吳瑋祥所有，與本案上開犯行無關。 2 行動電話1支（IMEI；000000000000000，含SIM卡   被告吳瑋祥所有，與本案上開犯行無關。 3 裝槍械所使用之黑色皮包1個 林珈慈 108年12月12日17時0分起至同日時45分 臺中市○區○○路00號 被告林珈慈所有，於案發當天，如附表編號7至9所示之手槍及子彈有裝在此皮包內。 4 0000000000手機1支（IMEI；00000000000000）   被告林珈慈所有，與本案上開犯行無關。 5 IPHONE手機1支（門號：0000000000號） 陳致齊 108年12月13日6時20分起至同日時30分 臺中市○○區○○○街000巷00號 被告陳致齊所有，已領回。 6 黑色IPHONE 7PLUS手機1臺（IMEI：00000000000000） 陳維振 108年12月12日19時05分起至同日時10分 臺中市○○區○○路0段000巷00○00弄00號 被告陳維振所有，與本案上開犯行無關。 7 黑色手槍（含彈匣1個）1支 趙家宏 108年12月17日14時6分起至同日15時7分 臺中市○○區○○路00巷00號對面空地 被告趙家宏所有，案發當天有用於恐嚇告訴人，且裝在附表編號3所示之黑色皮包內。 8 道具子彈6顆   同上 9 子彈2顆   同上